臺灣臺南地方法院交通事件裁定　　　　95年度交聲字第1002號
移送機關　　交通部公路總局嘉義區監理所臺南監理站
受處分人
即異議人　　乙○○
上列受處分人因違反道路交通管理處罰條例案件，對於交通部公
路總局嘉義區監理所臺南監理站民國95年11月6日所為之裁決處
分（處分案號：嘉監南字第裁74-M00000000號），聲明異議，本
院裁定如下：
    主  文
異議駁回。
    理  由
一、本件聲明異議意旨略以：受處分人即異議人乙○○被警舉發
    於民國95年9月21日15時12分許，駕駛牌照號碼Y9-5921號自
    小客車，於台1線299.8公里處，「經雷達測速器測定時速83
    公里超速13公里」，並經臺南監理站依道路交通管理處罰條
    例第40條、第63條第1項第1款（按臺南監理站漏載第1款）
    之規定，以上開裁決書裁處異議人罰鍰新臺幣1千6百元，並
    記違規點數1點。惟依警方回覆所稱本案係當場攔車取締，
    非道路交通管理處罰條例第7條之2之情形，無需提供現場照
    片，確係無誤。但依此規定是在人民無異議下可依此規定辦
    理，當人民現場有異議時，警方是否應依刑事訴訟法第154
    條：「犯罪事實應依證據認定之，無證據不得認定犯罪事實
    」提出證據，且道路交通管理處罰條例第7條之2僅表示不在
    此限，即可不提供相片，但當有異議時並無規定不可提供相
    片當佐證。故應是在人民無異議時，無需提供現場照片，但
    當人民有異議時，須依法律公平原則及證據法則，應提出現
    場證據證明之。如果其測量儀器不能留下相關證據，即不應
    以此測量儀器當作人民違規之方式，否則人民之權力又該由
    誰來保障？雖然如警察所說「其雷射測速器為直線鎖定單一
    部車，目前無法同時測得2部以上之車輛速度，由員警以目
    視確認攔車」，但既是由警方目視，即難保測甲車卻攔乙車
    之烏龍事件，異議人強烈質疑本車被攔檢正是此種情況，請
    警方提出證據確實所測是本車，如無法提佐證請撤銷此處分
    ，以保障人民權利。上所述，異議人認為當人民對違規事項
    有異議時，警方即不得再以法律未規定為由予以搪塞，畢竟
    法律也沒有規定警方不可提供相片，故警方如認為聲明異議
    人有違規，請警方依證據法則提出確切證據，如無法提出證
    據，請鈞院依無罪推定原則，撤銷原處分，為此聲明異議。
二、按汽車駕駛人，汽車駕駛人，行車速度，超過規定之最高時
    速，或低於規定之最低時速，除有第43條第1項第2款情形（
    即行車速度，超過規定之最高時速60公里以上）外，處新臺
    幣1千2百元以上2千4百元以下罰鍰；並記違規點數1點，道
    路交通管理處罰條例第40條、第63條第1項第1款定有明文。
    經查：
(1)、受處分人即異議人乙○○被警舉發於95年9月21日15時12分
　　許，駕駛Y9-5921號自小客車，台1線299.8公里處「經雷達
　　測速器測定時速83公里超速13公里」，有臺南縣警察局交通
    隊95年9月21日M00000000號舉發違反道路交通管理事件通知
    單附卷可稽。
(2)、異議人雖否認其有超速，並在舉發單上加註「所測未必為本
    車」。惟證人即舉發之警員丙○○於本院95年12月14日調查
    時證稱：當天「是由甲○○測速的，我負責開單舉發」，由
    甲○○將異議人之車輛攔下，其在車內填寫舉發單等語。證
    人即舉發之警員甲○○於本院95年12月14日調查時證稱：本
    件是其測速的，本件所用之雷達測速器沒有無照相裝備，「
    因為若要兼有照相設備的話，1台需百萬元以上，所以全省
    只有1、2台」，「當時異議人前一輛車與後一輛車所測得的
    速度都不一樣，並且在測速地點的前方3百公尺處設有『前
    方雷達測速』的標示牌。我們所使用的雷射測速槍有經過臺
    北地方法院所屬民間公證人事務所認證過」，並證稱其確認
    其所測速的車輛以及該車的速度無誤，「因我們的雷達測速
    槍是單一鎖定一部車輛，如果鎖定該車有超速的時候，我們
    就會攔下該車，當時我們有攔下異議人的車輛」，當時測到
    異議人車輛之時速為83公里，超速13公里，測距為344.2公
    尺。其所持用之雷射槍最遠的測距可達1公里，當時異議人
    不服，其有無拿雷射槍之測量結果（包括測速及測距）給他
    看等語，並經其提出台1線298.3公里處設有「前方雷達測速
    」標示牌之照片4張及經過臺北地方法院所屬民間公證人事
    務所認證之雷射測量儀器檢驗合格文件翻譯本文義與原文相
    符之認證書影本1份附卷可稽，且異議人亦不否認證人甲○
    ○將其攔下後，有將上開雷射槍之測量結果拿給其看。
(3)、查本件執勤警員所用之雷射槍測速器，為Kustom公司製造之
    ProLaserIII機種，乃國外先進科學儀器，因我國經濟部中央
    標準檢驗局尚未有檢定雷射槍測速器之規範，故在未有檢定
    規範以前，適用國際檢驗規定（國外需經過檢定合格始得出
    廠），而該檢驗合格文件翻譯本文義業經臺北地方法院所屬
    民間公證人事務所認證與原文相符已如上述，有該雷射槍測
    速器測試報告認證資料影本在卷足憑。上開雷射測速槍乃屬
    高科技之科學儀器，具有客觀及高度之精密性及準確性，且
    又明確鎖定異議人之車輛，並未錯誤認定，而證人丙○○及
    甲○○係擔任公職之警員，已在本院作證時具結在案，其等
    與異議人素無仇隙，並無構陷異議人之必要及冒偽證受刑事
    處罰之風險，其等上開證言應堪採信。異議人謂其未超速，
    徒出空言而未能舉證，自不足採。
(4)、又依違反道路交通管理事件統一裁罰基準及處理細則第2條
    第2項所定之「違反道路交通管理事件統一裁罰基準表」規
    定，汽車駕駛人行車速度，超過規定之最高時速未滿20公里
    且在期限內繳納罰鍰或到案聽候裁決者，違規車輛類別為機
    車者，罰鍰新臺幣1千2百元；違規車輛類別為汽車者，罰鍰
    新臺幣1千7百元。查本件異議人之應到案日期為95年10月6
    日前，惟其已於95年9月25日向臺南監理站提出申訴，有其
    違反道路交通管理事件陳述單及臺南監理站95年9月29日嘉
    監南字第0952100587號函影本附卷可稽，應視其在應到案日
    期限內聽候裁決。準此，依上開「違反道路交通管理事件統
    一裁罰基準表」規定，罰鍰部分本應裁處異議人罰鍰新臺幣
    1千7百元，臺南監理站僅裁處異議人罰鍰新臺幣1千6百元，
    不符上開「違反道路交通管理事件統一裁罰基準表」之規定
    。惟上開罰鍰尚在道路交通管理處罰條例第40條所規定之新
    臺幣1千2百元以上2千4百元以下之內，對異議人有利且未逾
    越其行政裁量權，本院自無庸將之撤銷另為裁定，附此敘明
    。
三、綜上所述，異議人之異議為無理由，應予駁回。
四、據上論斷，應依道路交通管理處罰條例第87條第2項，道路
    交通案件處理辦法第19條，裁定如主文。
中　　華　　民　　國　　96　　年　　1 　　月　　8 　　日
　　　　　　　　　　　　　　　交通法庭法　官　林勝利
以上正本證明與原本無異
如不服本裁定應於送達後5日內向本院提出抗告狀
      　　　　　　　　　　　　　書記官　陳金堂
中　　華　　民　　國　　96　　年　　1 　　月　　8 　　日
